【裁判字號】    92,毒抗,18
【裁判日期】    920210
【裁判案由】    觀察、勒戒
【裁判全文】
臺灣高等法院臺南分院刑事裁定              九十二年度毒抗字第一八號      Ｇ
      抗  告  人  甲  ○  ○
右列抗告人因觀察、勒戒案件，不服中華民國九十一年十二月二十七日臺灣臺南地方
法院裁定（九十一年度毒聲字第二二一一號）提起抗告，本院裁定如左：
      主      文
抗告駁回。
      理      由
一、本件抗告意旨略以：抗告人甲○○於民國（下同）九十一年七月二十八日零時三
    十分，遭警方自「ＭＰ５  ＰＵＢ」帶回警局後，員警命抗告人要提出一定量之
    尿液，但抗告人因驚恐之故，無法順利排尿，員警又凶惡的要求抗告人一定要提
    出一定容量的尿液，抗告人在不得已的情形下，只好自馬桶內搯出相當於定量之
    尿液交給員警，但該尿液並非抗告人所有，懇請鈞院惠予檢驗抗告人所交予員警
    尿液之ＤＮＡ，調查該尿液中之ＤＮＡ有幾種，即可證明抗告人所敘確為事實。
    當時與抗告人一起至警局的共有十多人，抗告人只認識其中劉宥均、陳螢慧、蔡
    翎翎、鄭惠芬等人，尚有綽號小楊、小豆等女性，小明、阿賢、阿明等男性，其
    餘抗告人則不認識，但他們均在抗告人之前交出尿液，抗告人是最後一位交出尿
    液的人。抗告人自馬桶中搯出的尿液必有該他人之尿液，才會呈陽性反應。為此
    提起抗告，求為撤銷原裁定云云。
二、按犯第十條施用毒品之罪者，檢察官應先將被告送勒戒處所觀察、勒戒，其期間
    不得逾一月，毒品危害防制條例第二十條第一項定有明文。經查：
  (一)抗告人甲○○於九十一年七月二十八日凌晨零時三十分許回溯九十六小時內某時
    ，在不詳地點施用第二級毒品安非他命，嗣經警於九十一年七月二十八日凌晨零
    時三十分許，在台南市○○區○○路二段二四八號二十三樓「ＭＰ５  ＰＵＢ」
    查獲，訊據抗告人雖否認上揭犯行，惟查抗告人之尿液經檢驗呈毒品安非他命陽
    性反應，有九十一年八月五日（）南市衛驗字第九一○四二○號臺南市衛生局
    尿液檢驗成績書及尿液檢驗對照表各乙份附卷可稽（詳警卷第八、九頁），抗告
    人施用毒品之犯行堪予認定。
  (二)抗告意旨謂其送檢之尿液係從馬桶中所搯出的云云，惟觀諸前揭檢驗成績書，同
    批受檢者共十四人，其中僅二人檢驗結果呈安非他命陽性反應，其餘十二人皆未
    檢出，縱使馬桶中有他人尿液存留，十四人中僅二人呈陽性反應，經自來水稀釋
    過後之尿液，檢驗結果要達陽性反應之可能性極低，且抗告人僅空言否認，未舉
    證以實其說。又警方問抗告人：「編號Ｄ４─２２０號尿液是否為你親自排泄採
    集？」，抗告人回答：「是我排放無誤。」抗告人並於該份筆錄上簽名畫押（詳
    警卷第五頁背面）。再者，抗告人於警訊時辯稱：我沒有吸食毒品之習性，我不
    知道檢驗結果為何呈陽性反應，因為ＭＰ５ＰＵＢ吸食Ｋ他命毒品人很多，可能
    在空氣中吸到毒品云云，與前揭抗告意旨所辯，前後不一，令人滋疑，無足採取
    。
  (三)綜上所述，原審以抗告人施用毒品犯行，事證明確，裁定令入勒戒處所施以觀察
    、勒戒處分，核屬有據。本院經核原裁定認事用法，均無違誤。故本件抗告，並
    無理由，應予駁回。
據上論斷，應依刑事訴訟法第四百十二條，裁定如主文。
中    華    民    國      九十二      年      二      月      十        日
                                  臺灣高等法院臺南分院刑事第五庭
                                      審判長法官  鄭    文    肅
                                            法官  黃    三    哲
                                            法官  王    浦    傑
右正本證明與原本無異。
不得再抗告。
                                      法院書記官  蔡    振    豐
中    華    民    國      九十二      年      二      月      十一      日


司法院資訊處製作；財團法人民間司法改革基金會備份。
